# 请教陈版，关于诉讼与反诉的处理

提问人：Manson_Luci 时间：2017-11-16 14:05:10
A公司销售生产线给B公司，已运抵B公司施工现场，由于B公司未能及时支付合同款，A公司未对生产线进行安装调试，A公司遂将B公司起诉至人民法院，要求索赔合同应收款。B公司反诉A公司未及时安装调试，造成整体工期延误，要求支付相关损失。 在资产负债表日，法院尚未判决。现律师判断A公司能够收回大部分应收款，但同时需支付B公司部分工期延误造成的损失，具体支付方式是否以净额支付尚未确定。 请教，此种情况下，A公司是否作为一揽子交易综合考虑按净额计提应收款坏账准备？还是分别计提坏账准备和确认预计负债更合适？

回答人：chenyiwei
基于谨慎考虑，建议将很可能需支付的赔款和预计可收回的合同款分别单独核算。在对合同款计提坏账准备时，暂不考虑可能净额结算的影响。

提问人：跨度防护 时间：2017-11-16 21:53:50
陈版，或有负债可以确认，或有资产是不能确认的。

回答人：chenyiwei
这里不是或有资产，而是对依据原合同成立的债权的可收回性判断。并不是凭空确认一项新的资产。